【裁判字號】    97,上易,665
【裁判日期】    970915
【裁判案由】    竊盜等
【裁判全文】
臺灣高等法院高雄分院刑事判決         97年度上易字第665號
上  訴  人
即  被  告  甲○○
                    另住高雄市.
選任辯護人  郭家駿  律師
上列上訴人因被告竊盜等案件，不服臺灣高雄地方法院97年度易
字第660 號中華民國97年7 月9 日第一審判決（起訴案號：臺灣
高雄地方法院檢察署96年度偵字第26383 號），提起上訴，本院
判決如下：
     主  文
上訴駁回。
甲○○緩刑貳年。
     事  實
一、甲○○意圖為自己不法所有，於民國（以下同）96年8 月20
    日凌晨某時，前往前男友乙○○位於高雄縣美濃鎮吉洋里外
    六寮8 號住處（下稱本件住處），於同日凌晨2 點多之夜間
    （起訴書誤繕為2 時許），未經乙○○之許可，即從未上鎖
    之側門侵入上開住處，竊取當時與乙○○同居之女友丙○○
    （原名周春足）所有且置於本件住處2 樓客廳桌上之LG KG2
    00手機1 支（下稱本件手機，價值約新台幣（下同）6 千元
    ），及本件手機內由楊宜安申請供丙○○使用之0000000000
    門號之SIM 卡1 張（下稱本件SIM 卡）得手。甲○○另基於
    毀損他人物品之犯意，趁侵入本件住處之際，以剪刀剪毀丙○○所有之衣服4 件及乙○○所有之被單1 件。嗣因甲○○
    使用本件手機、本件SIM 卡撥打及傳簡訊至乙○○使用之
    0000000000門號謾罵乙○○，並於事後僅將本件手機返還丙○○，而悉上情。
二、案經高雄縣政府警察局旗山分局移送台灣高雄地方法院檢察
    署檢察官偵查起訴暨被害人乙○○、丙○○訴請偵辦。
    理  由
壹、證據能力部分：
一、按當事人、代理人或辯護人於法院調查證據時，知有第159
    條第1 項不得為證據之情形，而未於言詞辯論終結前聲明異
    議者，視為有前項之同意，刑事訴訟法第159 條之5 第2 項
    定有明文。本案以下認定事實所引用之傳聞證據，檢察官、
    上訴人甲○○及辯護人於言詞辯論終結前均未聲明異議（見
    本院卷第17、52頁），而各該傳聞證據之取得亦無違法不當
    之情事，作為證據並無不適當，依上開說明，認本案以下所
    引用之傳聞證據均有證據能力。
貳、實體部分：
一、訊之上訴人甲○○固坦承有拿取本件手機、本件SIM 卡及毀
    損告訴人乙○○所有之被單、告訴人丙○○所有之衣服，惟
    否認有何竊盜犯行，辯稱：沒有不法所有之意思，因為乙○○都不接我的電話，他之前有說要換手機，舊手機要給我用
    ，我以為本件手機是乙○○新換的，所以我拿本件手機撥打
    乙○○的手機，他應該會接，之後我有將本件手機、本件SI
    M 卡拿到警局，由警察返還給丙○○云云；辯護人辯稱：被
    告承認毀損犯行，另被告拿走本件手機、本件SIM 卡後，立
    即以本件SIM 卡撥打乙○○使用之門號，使乙○○馬上知悉
    被告已拿走手機，顯見被告之目的係要讓乙○○出面說清楚
    ，倘被告有不法所有意圖，被告不需以本件SIM 卡聯絡乙○○而自曝其短云云。惟查：
（一）上訴人甲○○有於上開時、地拿走本件手機、SIM 卡，並
      以本件SIM 卡撥打、傳簡訊至乙○○使用之門號謾罵乙○○，另以本件SIM 卡傳簡訊至丙○○友人使用之門號乙節
      ，業經證人乙○○於原審審理中陳稱：當天我快回到家時
      ，被告有以丙○○使用之0000000000門號打給我，一打來
      就罵我們，從96年8 月20日到領回手機這幾天期間，被告
      不斷以該電話傳簡訊給手機內建檔的朋友，說丙○○搶她
      的男朋友等語（見原審卷第34、37、38頁）；證人丙○○
      於原審審理中陳稱：當天我手機不見，號碼是0000000000
      號，該門號是朋友借我使用，後來我們打0000000000號時
      幾乎都關機，都是被告要使用才會開機，（問：你怎麼知
      道被告有使用你的手機？）因為她有傳簡訊給我朋友等語
      （見原審卷第47、48頁）。證人乙○○、丙○○上開於原
      審審理係採隔離訊問方式，而渠等就此部分之證述互核相
      符，應可採信。此外復有手機簡訊照片3 張在卷可查（見
      警卷第18頁），另上訴人於原審及本院審理中自承當日進
      入上開住處有拿走手機，並以該手機打電話給乙○○、還
      有傳簡訊至丙○○手機內建檔之朋友等情，應認上訴人甲○○此部分之自白核與事實相符，堪信為真實。
（二）上訴人甲○○雖辯稱：因為乙○○家的門不會上鎖，我當
      日進去門也沒鎖，我從95年8 月至96年3 、4 月係住在乙○○家，案發前一週還去過他家，拿走本件手機、SIM 卡
      沒有不法所有之意，事後有將該手機、0000000000門號之
      SIM 卡交給警察局，如果沒有齊警察怎會收，（問：為何
      拿走本件手機？）因為乙○○都不接我的電話，之前乙○○說要換手機，舊手機要給我使用，我以為他已經換新的
      ，所以我拿本件手機打他的手機，他應該會接。（問：依
      你剛才回答，你是否在案發現場就有使用本件手機撥打給
      乙○○？）在現場沒有，我拿到樓下要打時就已經沒有電
      ，（問：你家有該型號的手機充電器嗎？）沒有，（問：
      你有無使用過本件手機？）我有把本件手機內晶片卡抽出
      來放到我自己的手機內打0000000000門號給乙○○，乙○○使用打0000000000門號很久，他的朋友都知道該門號，
      （問：如你所述，在案發現場手機沒電，你只要拿走SIM
      卡即可，為何連手機都拿走？）因為我已經下樓，（問：
      你不是以為乙○○換新門號，為何還撥打乙○○的舊門號
      ？）我到乙○○家看到新手機，以為他新申請（後改稱：
      乙○○只換手機，沒換門號）云云，惟證人乙○○於原審
      審理中陳稱：96年8 月20日凌晨我外出，我家側門沒上鎖
      ，被告是我前任女友，我與丙○○在一起的時間離案發沒
      多久，當時是丙○○住我家等語（見原審卷第34、36、39
      頁）；證人乙○○於96年12月4 日偵查中陳稱：被告在今
      年5 月份就搬走，我並沒有同意她可以隨意到我家等語（
      見偵卷第12頁）。上訴人甲○○於案發當時已無居住在本
      件住處之事實，除上訴人自承外，復與證人乙○○之證述
      相符，此部分事實應堪認定，即便本件住處於案發當時並
      未上鎖，然上訴人甲○○於案發當時已無居住在該處，如
      上訴人甲○○未於事先取得證人乙○○之同意，其尚無正
      當理由於凌晨之夜間任意進入證人乙○○之住處。又上訴
      人甲○○雖稱係因乙○○不接其電話才拿走本件手機，因
      該手機沒電，並未在本件住處使用本件手機云云，然上訴
      人甲○○於警詢時供稱：（問：你有用當日你在客廳桌上
      拿的手機打電話、傳簡訊給乙○○罵他？）有，內容忘記
      （見警卷第10頁）；上訴人於偵查中供稱：當日凌晨2 點
      多進入他家，看他不在，桌上有放手機，我以為手機是乙○○的新電話、新號碼，他都不接我的電話，所以才拿他
      的手機來打給他云云（見偵卷第6 頁）。上訴人甲○○於
      原審辯稱因乙○○不接聽其撥打之電話，才拿本件手機，
      因該手機沒電，故抽出該SIM 卡插入自己手機撥打，未以
      本件手機、SIM 卡撥打給乙○○一節，此與其先前在警詢
      、偵訊所述不一，且於原審才提出該手機當時沒電之辯解
      ，而上訴人甲○○並無本件手機之充電器，已如前述，倘
      該手機於案發之際已經沒電，而上訴人甲○○對該手機苟
      無不法意圖，其大可採用以市內電話或公用電話撥打之方
      式，即可達到聯絡乙○○之目的，上訴人甲○○應無在本
      件住處拿走本件手機、SIM 卡之必要。再者若上訴人甲○○誤以為該手機係證人乙○○新換之手機，然證人乙○○
      並無同意要將新換之手機相贈，上訴人甲○○豈可逕自將
      本件手機拿走。另依常理判斷，倘證人乙○○僅更換手機
      而未更換門號，則證人乙○○之新手機仍應係插入其持續
      使用之0000000000門號之SIM 卡，上訴人甲○○豈能以00
      00000000門號之SIM 卡撥至0000000000門號，而生撥通效
      果以達聯絡乙○○之目的，顯見上訴人甲○○並無法合理
      解釋拿走本件手機、SIM 卡之原因，尚難認上訴人甲○○
      此部分之辯解為可採。又上訴人甲○○有使用本件SIM 卡
      傳簡訊至丙○○友人使用之門號，前已敘明，倘上訴人僅
      欲聯絡乙○○而拿走本件手機、SIM 卡，上訴人甲○○豈
      有貿然發送簡訊至本件手機儲存之其他聯絡人，應認上訴
      人甲○○於本件住處拿走本件手機、SIM 卡時，即具有不
      法所有之意圖無訛。
（三）又上訴人甲○○辯稱事後已返還本件手機、SIM 卡云云，
      然證人即本件承辦警員黃和松於原審陳稱：被告係在製作
      警詢筆錄之時間將本件手機交到警察局，當日我就通知丙○○來領回手機，被告將手機交給我時，我只查看外表有
      無毀損，並未查看手機內之SIM 卡是否有附在手機內當日
      丙○○來領手機並製作筆錄時，有打開手機給我看，裡面
      確實沒有SIM 卡等語（見原審卷第67、68頁）；證人丙○○於原審亦陳稱：手機是我做第2 次警詢筆錄領回，去警
      局拿手機時裡面已經沒有SIM 卡等語（見47、48頁）。證
      人黃和松與上訴人甲○○素不相識，當無甘冒偽證風險，
      就此部分故為不實之證述，證人黃和松之證述應屬可採。
      證人黃和松於上訴人甲○○交付本件手機當時僅查看外表
      而未查看內部之SIM 卡是否仍在，已如前述，尚難僅憑上
      訴人甲○○有將本件手機交給證人即警員黃和松即謂其有
      一併將門號0000000000之SIM 卡交還之事實，且上訴人甲○○事後返還贓物之行為尚無解免其竊盜罪責之成立，是
      上訴人此處辯解與其原是否具有不法所有意圖無涉，尚難
      遽為有利於上訴人甲○○之認定。
（四）關於毀損部分，上訴人甲○○已自白不諱，核與證人即告
      訴人乙○○、丙○○之指訴相符（見偵卷第12頁、原審卷
      第35、47頁），並有現場照片3 張（見警卷第15頁、第16
      頁之上方）在卷可憑，此部分上訴人甲○○之自白核與事
      實相符，其毀損犯行堪以認定。
    綜上所述，因上訴人甲○○於夜間未經許可侵入證人乙○○
    之住處而拿走本件手機、SIM 卡之犯行，其應有竊盜犯意，
    事證明確，其所辯無不法所有意圖云云，係卸責之詞，不足
    採信，其犯行已堪認定。
二、核上訴人甲○○所為，就竊取手機、SIM 卡部分，係犯刑法
    第321 條第1 項第1 款之夜間侵入住宅竊盜罪；就剪破乙○○之被單、丙○○之衣服部分，係犯同法第354 條之毀損他
    人物品罪。上訴人甲○○以一毀損行為，同時毀損證人乙○○、丙○○所有之物品，為想像競合犯，應論以情節較重之
    毀損丙○○所有物品之毀損罪。上訴人甲○○所犯夜間侵入
    住宅竊盜罪、毀損他人物品罪2 罪，犯意各別、行為互異，
    應分論併罰。
三、公訴意旨略以：被告甲○○意圖為自己不法之所有，於96年
    8 月20日2 時許，進入前男朋友乙○○居住且未上鎖之本件
    住處，竊取放置於乙○○房間內新台幣（下同）20萬元之現
    金、存錢筒內約2 千元之硬幣、乙○○所有之鞋子4 雙及乙○○、丙○○所有之衣服十餘件，因認被告甲○○此部分足
    涉有刑法第321 條第1 項第1 款之夜間侵入住宅竊盜罪嫌。
（一）公訴人認上訴人甲○○此部分涉有竊盜罪嫌，無非係以證
      人即告訴人乙○○、丙○○於警詢、偵訊中之證述，並有
      現場照片4 張等資料可證等語，為其論據。
（二）訊之上訴人甲○○固坦承有於上開時間進入本件住處之事
      實，惟堅決否認有何加重竊盜之犯行，辯稱：乙○○家的
      門不會上鎖，當天不可能有20萬元在本件住處，我沒有拿
      錢、衣服、鞋子等物品等語。辯護意旨亦稱：卷內並無事
      證證明告訴人乙○○於案發當時確有20萬元現金、2 千元
      硬幣在本件住處，況本件住處當時並未上鎖，倘確有該20
      萬元，證人乙○○豈會沒有鎖門等語。
（三）經查：上訴人甲○○否認有在本件住處竊取告訴人乙○○
      之20萬元現金、2 千元硬幣、衣服、鞋子及告訴人丙○○
      之衣服乙節，證人即告訴人乙○○固於原審陳稱：當天凌
      晨我外出，當時側門沒鎖，回家後我發現放在2 樓房間衣
      櫃的音樂盒內之現金20萬元、放在2 樓酒櫥裡黃色皮卡丘
      的存錢筒之硬幣約2 千多元、鞋子4 雙，及衣服遺失，有
      些衣服被剪破，另丙○○晒在樓下的衣服都不見了，而放
      在樓上的都被剪破。（問：你遺失的20萬元是何種鈔票？
      ）全部是仟元鈔票，都對折以橡皮筋綁好，1 萬元一疊，
      10萬元再用橡皮筋綁成一疊，丙○○跟我住在家裡，所以
      她知道有這20萬元，我回家後錢不見了，音樂盒丟在床上
      ，（提示警卷第15頁上方照片，問：照片上你比的位置是
      什麼東西？）音樂盒，我一回去就發現音樂盒在那個地方
      ，（問：剛才你說音樂盒被丟在床上，但照片中音樂盒所
      在位置並非床上，而是放在置物箱上靠近牆邊，有無意見
      ？）沒有，（問：為何家裡放20萬元現金？）我的帳戶之
      前被甲○○偷領，之後我的錢就存在家裡，這20萬元已經
      放好幾天，有時也會帶出去，（問：事發當天家裡放20萬
      元為何不鎖門？）我家樓下的側門習慣沒有鎖，（問：案
      發當時之工作？）在朋友的賭場工作，薪水不一定，有時
      一天1萬 多元，有時幾千元，（問：你剛才提到皮卡丘存
      錢筒內有2,000 元硬幣，你如何統計出來？）是大約，不
      可能一定知道裡面有多少，（問：這2,000 元有哪幾種硬
      幣？）1 元、5 元、10元、50元，（問：你遺失的4 雙鞋
      子是何種鞋子？）NIKE休閒鞋1 雙、PUMA的1 雙、ASO 的
      1 雙、另1 雙廠牌不知道，（問：你遺失的10幾件衣服是
      何廠牌？）不知道，（問：你能說明一下特徵嗎？）有紅
      螞蟻的內衣4 、5 件，其他都不曉得。（問：為何你到最
      後一次偵訊時才提到你有丟掉4 雙鞋子？）我去做筆錄時
      ，警員說比較重要的說一說，有些衣服幾件、鞋子、香菸
      就不用講了，被告還有拿了我2 條卡斯特香菸等語（見原
      審卷第34至37、39、40、42、43頁）；於96年12月4 日偵
      查中結證稱：我家平常沒有上鎖，我被偷的20萬元是現金
      ，還有存錢筒內約有零錢2,000 元，我的錢都放在2 樓我
      房間內，同時段內被告除剪破我的被單、丙○○的衣服4
      件外，還把我們晾在樓下的衣服10多件都拿走，我放在樓
      下的鞋子4 雙也拿走等語（見偵卷第12頁）；於96年9 月
      28日偵查中指述：我要告甲○○在96年8 月20日偷走我的
      現金20萬元、內有硬幣約2,000 元的塑膠存錢筒、本件手
      機、SIM 卡等語（見偵卷第6 頁）；於96年8 月20日警詢
      指述：（問：失竊何物？）我有失竊現金20萬元、塑膠存
      錢筒（外型皮卡丘，內有硬幣約2, 000元、本件手機、SI
      M 卡等語（見警卷第1 頁）。證人丙○○於原審陳稱：（
      問：當天遺失哪些東西？）當天有遺失卡斯特香菸2 、3
      條、乙○○放在2 樓客廳的皮卡丘存錢筒，裡面都是10元
      、50元的硬幣，大約最少有2,000 元、我放在房間的上衣
      、褲子共2 、3 件，還有洗好晒在樓下的衣服，其中我的
      有4 、5 件，乙○○的有4 、5 件、乙○○的鞋子2 、3
      雙或4 、5 雙，不記得什麼牌子，（問：還有其他東西？
      ）放在2 樓房間衣櫥內的錢20萬元，錢是放在音樂盒裡，
      都是仟元鈔票，有綁起來，但不記得怎麼綁，（問：怎麼
      知道有20萬元？）因為人家都是10萬元綁成1 疊，總共綁
      成2 疊，所以我認為有20萬元，（問：綁成2 疊鈔票是對
      折還是未對折？辯護人當場以仟元鈔票對折及未對折，請
      證人辨識）是未對折仟元鈔綁成2 疊，沒有注意是用紙帶
      綁的，還是用橡皮筋綁的，（問：乙○○有提過那些錢總
      共多少？）沒有，他只說那邊有錢，（問：錢怎麼來的？
      ）不曉得，（問：乙○○有工作嗎？）沒有，（問：他怎
      麼有錢？）當時我認識他2 個多月，不知道他怎麼有錢，
      失竊時到警方拍照之際，音樂盒都丟在房間的木板地上，
      沒有放在櫃子上等語（見原審卷第44至47、50頁）。證人
      即本件承辦警員黃和松於原審審理中結證稱：乙○○當初
      在報案時沒有提到他有同時遺失4 雙鞋子，也沒有提到他
      們晒在樓下的衣服遺失，只提到衣服、床單被剪，當時我
      們警員並無叫乙○○講比較重要的東西就好，其他不重要
      的就不用講等語（見原審卷第68、69頁）。此外復有證人
      乙○○指認遭竊取20萬元現金之音樂盒所在位置之照片1
      張在卷可憑（見警卷第15頁）。本件住處側門當時並未上
      鎖，該側門均習慣不鎖，乙○○之金錢均存放住處，業經
      證人乙○○證述詳實，倘證人乙○○當時確實有在本件住
      處內放置20萬元現金，依常理判斷，證人乙○○豈有可能
      如常放任側門不鎖而直接出門，況證人乙○○係將其全部
      存款置於本件住處，證人乙○○豈會甘冒存款全數遭竊風
      險，於出門前竟未將本件住處之門戶全部上鎖，而令竊賊
      有跡可尋。另證人乙○○證述回家後發現音樂盒被丟在床
      上，證人丙○○證述音樂盒被丟在木板地上等情，前已敘
      明，惟依案發後音樂盒所放位置之照片觀之，該照片中之
      音樂盒係置於木板地上方靠近牆邊之置物箱上方，倘證人
      乙○○、丙○○於發現20萬元現金失竊後並未移動該音樂
      盒之位置，證人乙○○、丙○○豈會對音樂盒所在位置分
      別做出不同之證述，且與照片中所示位置均不相同，蓋音
      樂盒內有20萬元之現金失竊，證人乙○○、丙○○當日回
      家發現此事之際應對音樂盒所在位置印象深刻。又證人乙○○於原審就20萬元現鈔之綑綁方式、存錢筒內硬幣之種
      類、存錢筒放置處所部分之證述，與證人丙○○於隔離訊
      問時之證述不符，倘證人乙○○確實有放置20萬元現金、
      2,000 元硬幣之存錢筒於本件住處，證人丙○○既與證人
      乙○○同居於本件住處且曾目睹上開財物，證人丙○○豈
      會做出與證人乙○○矛盾之證述。再者，證人乙○○當時
      並無固定收入之工作，乙○○未曾清點過存前筒內之硬幣
      數量，業經證人乙○○、丙○○證述在卷，而證人乙○○
      亦未能合理說明該20萬元現金之來源，尚難令人對證人乙○○當時擁有20萬元之現金、存錢筒內有2,000 元之硬幣
      產生相當之確信。至於乙○○於原審證述失竊之鞋子有NI
      KE、PUMA、ASO 等廠牌，於警詢中員警稱該等物品不重要
      、不用講一節，倘證人乙○○有失竊上開廠牌之鞋子，依
      常情而論，上開廠牌之鞋子均非屬無價值之物品，全部價
      值合計後未必少於2,000 元之硬幣價值，員警豈有可能認
      為該等鞋子不重要，而擅自要求乙○○不在警詢筆錄中提
      及該等失竊物品，縱令員警拒絕將該等失竊物品記載於警
      詢筆錄中，證人乙○○大可於第一次偵訊時向檢察官表明
      有鞋子失竊，何以遲至第二次偵訊時始提出失竊物品尚有
      鞋子、衣服等物，尚難認證人乙○○證述有失竊4 雙鞋子
      為可採。此外，上訴人於本件住處有剪毀乙○○之被單、
      丙○○之衣服等情，已如前述，倘上訴人有竊取乙○○、
      丙○○所有衣物之行為，上訴人甲○○何需在本件住處毀
      損乙○○、丙○○之衣物，大可一併連同其他衣物帶走，
      蓋上訴人所毀損之衣物亦屬有價值之物品，尚難謂證人乙○○、丙○○此部分之證述為可採。
    綜上所述，本案並無證據證明證人即告訴人乙○○、丙○○
    有上開財物失竊，即便證人即告訴人乙○○、丙○○有該等
    物品確實遭人竊取，本件亦無證據證明被告甲○○有何竊取
    證人即告訴人乙○○、丙○○20萬元等上開財物之行為，自
    難僅以證人即告訴人乙○○、丙○○互有矛盾之指述，逕認
    上訴人甲○○有此部分財物之竊盜犯行，惟因公訴人認此部
    分之犯行與前開論罪竊取手機部分具有想像競合之裁判上一
    罪關係，此部分爰不另為無罪之諭知，附此敘明。
四、原審適用刑法第321 條第1 項第1 款、第354 條、第55條、
    第41條第1 項前段，刑法施行法第1 條之1 規定，並審酌上
    訴人甲○○未能理性處理其與告訴人乙○○之感情糾紛，僅
    因雙方事後感情交惡，即擅自進入本件住處，且貪圖小利竊
    取本件手機、本件SIM 卡，侵害他人之財產安全，另以剪刀
    毀損告訴人乙○○、丙○○所有之物品，亦造成告訴人乙○○、丙○○之損害，其犯後僅坦承毀損犯行等一切情狀，就
    其竊盜部分，量處有期徒刑7 月，就毀損部分，量處拘役50
    日，並諭知拘役如易科罰金以新台幣1 千元折算1 日。經核
    原判決認事用法並無不合，量刑亦屬適當，上訴人甲○○上
    訴否認竊盜，並指摘毀損量刑過重，均為無理由，均應予駁
    回。
五、查上訴人甲○○並無前科未曾受有期徒刑以上刑之宣告，此
    有臺灣高雄地方法院檢察署刑案資料查註記錄表可稽，是因
    與其男友另結新歡才竊取其屋內手機，與其男友同居1 年餘
    ，並照顧其男友之小孩，其經此次偵、審程序及判刑教訓，
    當知所警惕而無再犯之虞，本院認其所宣告之刑，以暫不執
    行為適當，爰併予宣告緩刑2 年，以啟自新。
據上論斷，應依刑事訴訟法第368 條，刑法第74條第1 項第1 款
，判決如主文。
本案經檢察官許美女到庭執行職務。
中    華    民    國    97    年    9     月    15    日
                    刑事第六庭    審判長法  官  王憲義
                                        法  官  邱永貴
                                        法  官  張盛喜
以上正本證明與原本無異。
不得上訴。
中    華    民    國    97    年    9     月    15    日
                                        書記官  黃一秋
附錄本判決論罪科刑法條：
中華民國刑法第321條
犯竊盜罪而有左列情形之一者，處六月以上、五年以下有期徒刑
：
一、於夜間侵入住宅或有人居住之建築物、船艦或隱匿其內而犯
之者。
二、毀越門扇、牆垣或其他安全設備而犯之者。
三、攜帶兇器而犯之者。
四、結夥三人以上而犯之者。
五、乘火災、水災或其他災害之際而犯之者。
六、在車站或埠頭而犯之者。
前項之未遂犯罰之。
中華民國刑法第354條
毀棄、損壞前二條以外之他人之物或致令不堪用，足以生損害於
公眾或他人者，處2 年以下有期徒刑、拘役或5 百元以下罰金。


司法院資訊處製作；財團法人民間司法改革基金會備份。
